【裁判字號】    89,易,2195
【裁判日期】    890928
【裁判案由】    竊盜
【裁判全文】
臺灣板橋地方法院刑事判決                        八十九年度易字第二一九五號
    公  訴  人  臺灣板橋地方法院檢察署檢察官
    被      告  甲○
右列被告因竊盜案件，經檢察官提起公訴 (八十九年度偵字第八六三四號)，本院判
決如左：
    主  文
甲○竊盜，處罰金貳仟元，如易服勞役，以參佰元折算壹日。
    事  實
一、甲○曾於民國（下同）八十四年間因竊盜案件，經本院於八十四年十一月二十一
    日以八十四年度板簡字第八一六號判決罰金三百元，緩刑二年確定（尚不構成累
    犯）。猶不知悔改，其於八十九年四月二十六日上午九時，在臺北縣中和市○○
    路二巷二十弄二十號安樂市場攤販區，見店主丙○○疏於注意店內商品，遂萌生
    為自己不法所有之意圖，徒手竊取店內標價新臺幣四千九百八十元之「金蔥伸縮
    長褲」一件。甲○得手後為人發覺，遂攜上揭竊得長褲逃離，嗣因畏罪，而將前
    開長褲棄置於路旁。經丙○○報警究辦，始查知上情。
二、案經臺北縣警察局中和分局報請臺灣板橋地方法院檢察署檢察官偵查起訴。
    理  由
一、被告甲○雖於警訊、檢察官訊問及本院調查審理時坦承曾於前揭時地拿取丙○○
    店內之長褲一條，惟矢口否認有何竊盜犯行，辯稱：渠患有心臟病，偶有頭暈症
    狀，無法控制自己行為，當日渠在店內打算購買商品，因突然頭暈而想返家，忘
    記將手上之長褲放回店內，沒多久聽聞喊叫聲，清醒後才知被認為是竊贓，警訊
    筆錄沒有看就簽名離開云云，並提出診斷證明書為證。經查：
（一）、被害人丙○○於本院調查審理時指證：「當時褲子擺在店門口外的拍賣櫃上
        ，褲子標價四千九百八，．．．鄰居告訴我說被告拿了我店內的褲子跑了，
        我看到的情形則是被告已經跑出巷子，距離我店址約有兩間店面的距離，中
        間還隔了壹個巷口。．．．是鄰居在我隔壁店門口外替我找回來的。．．．
        那件褲子是ＸＬ的尺寸，被告應該可以穿。．．．被告被我們查獲時，也沒
        有說自己有何頭暈、不舒服等情，與我們對話時，精神也正常」（詳參本院
        八十九年七月十八日審理筆錄），核與被害人丙○○於警訊時指證被告竊盜
        之內容相符。
（二）、為被告製作警訊筆錄之警察乙○○亦到庭證言：「．．．我有去現場處理，
        我到達現場時有穿制服，他們都知道我是警察。我直接將被告帶去派出所製
        作筆錄。當時被告沒有對我說她身體不舒服，製作筆錄時被告的精神狀態與
        正常無異，能夠清楚回答我的問題。我認為被告所犯案情節並不重大，所以
        請被告配合陳述當時案發經過，製作筆錄後命被告離法，我沒有要被告自己
        承認。製作筆錄時，被告的兒子也全程在場。被告製作筆錄時也沒有提到身
        體不舒服或要吃藥。」（詳參本院八十九年七月十八日審理筆錄）。
（三）、再以被告於警訊及檢察官訊問時，未曾提及自身於案發之際，陷於無法控制
        行為之狀態；且被告在本院訊問時，自承有如同案發當時頭暈之現象，卻仍
        可理解本院訊問之內容，並為完整之回答，足見被告行竊之時，並未陷於心
        神喪失或精神粍弱之狀態。
    綜上以觀，被告所辯顯屬諉卸之詞，不足採信。事證明確，被告犯行洵堪認定。
二、按被告趁被害人不備之際，竊取商品得手，核其所為，係犯刑法第三百二十條第
    一項之竊盜罪。爰審酌被告犯罪動機、目的、手段、竊得財物之價值，曾有竊盜
    前科，又再犯本次犯行，及其犯罪後未能坦承犯行等一切情狀，量處如主文所示
    之罰金刑，並諭知易服勞役之折算標準。至公訴人雖以被告年事已高，請求宣告
    緩刑，惟本院認被告曾為因竊盜犯行，經本院為有罪判決確定，竟再度為本件竊
    案，復圖飾詞諉責，未能真心悔悟，因此，不宜為緩刑之宣告，併此敘明。
據上論斷，應依刑事訴訟法第二百九十九條第一項前段，刑法第三百二十條第一項、
第四十二條第二項，罰金罰鍰提高標準條例第一條前段、第二條，判決如主文。
本案經檢察官陳明珠到庭執行職務
中    華    民    國      八十九      年      九      月    二十八    日
                                      臺灣板橋地方法院刑事第二庭
                                          法  官   高    玉    舜
右正本證明與原本無異。
如不服本判決，應於判決送達後十日內，向本院提出上訴狀。
                                          書記官   田    世    杰
中    華    民    國      八十九      年      九      月    二十九    日
附錄本案論罪科刑法條全文：
中華民國刑法第三百二十條 (普通竊盜罪、竊佔罪)
意圖為自己或第三人不法之所有，而竊取他人之動產者，為竊盜罪，處五年以下有期
徒刑、拘役或五百元以下罰金。
意圖為自己或第三人不法之利益，而竊佔他人之不動產者，依前項之規定處斷。
前二項之未遂犯罰之。


司法院資訊處製作；財團法人民間司法改革基金會備份。
